臺灣屏東地方法院刑事判決　　　　　　110年度交易字第293號
公　訴　人　臺灣屏東地方檢察署檢察官
被　　　告　王基政


上列被告因公共危險案件，經檢察官提起公訴（110 年度偵字第
8528號），本院判決如下：
    主  文
王基政犯不能安全駕駛動力交通工具罪，累犯，處有期徒刑壹年
。
    事  實
一、王基政明知服用酒類將影響駕駛動力交通工具之安全，於民
    國110 年8 月31日21時至22時許，在其位於屏東縣○○○○
    ○○路00號6 樓之2 之住處內飲用高粱酒後，已因酒醉而達
    吐氣所含酒精濃度每公升0.25毫克以上之程度，猶基於不能
    安全駕駛動力交通工具之犯意，於翌日（9 月1 日）3 時許
    ，騎乘車牌號碼000-000 號普通重型機車上路。嗣於110 年
    9 月1 日3 時39分許，其騎乘上開機車行經屏東縣屏東巿光
    復路與重慶路之交岔路口時，因未戴安全帽及未開啟機車大
    燈而為警攔查，警方旋發現其身上有濃厚酒味，遂於同日3
    時41分許，對其實施吐氣酒精濃度測試，測得其吐氣酒精濃
    度達每公升0.63毫克，而悉上情。
二、案經屏東縣政府警察局屏東分局報告臺灣屏東地方檢察署檢
    察官偵查起訴。
    理  由
一、按被告以外之人於審判外之陳述，雖不符刑事訴訟法第159
    條之1 至第159 條之4 規定，而經當事人於審判程序同意作
    為證據，法院審酌該言詞陳述或書面陳述作成時之情況，認
    為適當者，亦得為證據；當事人、代理人或辯護人於法院調
    查證據時，知有該法第159 條第1 項不得為證據之情形，而
    未於言詞辯論終結前聲明異議者，視為有前項之同意，該法
    第159 條之5 業已明揭其旨。本件認定事實所引用之卷內文
    書證據之證據能力部分，並無證據證明係公務員違背法定程
    序所取得，公訴人及被告於本院均未主張排除前開證據之證
    據能力，且迄於本院言詞辯論終結前均未表示異議，本院經
    審酌該證據作成時之情況，認為並無不適當者，依上開說明
    ，均認應有證據能力。
二、上開犯罪事實，業據被告於警詢、偵查及本院審理時坦承不
    諱，並有酒精濃度測試報告、屏東縣政府警察局舉發違反道
    路交通管理事件通知單影本及車輛詳細資料報表等件在卷可
    稽，足認被告自白與事證相符，可資憑採。本案事證明確，
    被告上開犯行洵堪認定，應依法論科。
三、論罪科刑
  ㈠核被告所為，係犯刑法第185 條之3 第1 項第1 款之不能安
    全駕駛動力交通工具罪。
  ㈡查被告前曾因不能安全駕駛之公共危險案件，經本院先後以
    108 年度交簡字第620 號判處有期徒刑6 月確定、以108 年
    度交易字第235 號判處有期徒刑8 月確定，嗣前揭2 罪經本
    院以108 年度聲字第1526號裁定定應執行有期徒刑1 年確定
    ，於110 年1 月7 日縮短刑期執行完畢出監等情，有臺灣高
    等法院被告前案紀錄表1 份在卷可按，其受徒刑之執行完畢
    後，5 年內故意再犯本件有期徒刑以上之罪，為累犯，應依
    刑法第47條第1 項之規定，加重其刑。至於司法院釋字第77
    5 號解釋，依解釋文及理由之意旨，係指構成累犯者，不分
    情節，一律加重最低本刑，於不符合刑法第59條所定要件之
    情形下，致生行為人所受之刑罰超過其所應負擔罪責之個案
    ，不符罪刑相當原則、比例原則。於此範圍內，在修正前，
    為避免發生上述罪刑不相當之情形，法院就該個案應裁量是
    否加重最低本刑；依此，該解釋係指個案應量處最低法定刑
    、又無法適用刑法第59條在內減輕規定之情形，法院應依此
    解釋意旨裁量不予加重最低本刑（最高法院108 年度台上字
    第338 號判決亦同此旨），本件依被告累犯及如犯罪事實之
    犯罪情節，並無上開解釋所指罪刑不相當之情事，附此敘明
    。
  ㈢爰審酌被告之普通重型機車駕駛執照業因「酒駕逕註」而遭
    註銷，其迄未再合法考領等情，有證號查詢機車駕駛人資料
    1 份在卷可參（見本院卷第37頁），是其依法本為禁止騎乘
    普通重型機車之人，竟無視於此，而於飲酒後騎車上路，此
    舉已對於公共交通安全造成嚴重之潛在威脅，況本次已係被
    告第10次違犯酒後駕車之公共危險犯行（前揭構成累犯部分
    不予重覆評價），有前揭被告前案紀錄表在卷足憑，顯見其
    不思悔改，所為誠應嚴責；惟念其坦承犯行之犯後態度，兼
    衡其自陳學歷為高職畢業、職業為板模工、每月收入新臺幣
    4 至5 萬元、已婚、有1 名未成年子女之家庭生活狀況（見
    本院卷第48頁）及本案幸未肇事之危害程度等一切情狀，量
    處如主文所示之刑。
據上論斷，應依刑事訴訟法第299 條第1 項前段，刑法第185 條
之3 第1 項第1 款、第47條第1 項，刑法施行法第1 條之1 第1
項，判決如主文。
本案經檢察官陳新君提起公訴，檢察官何克昌到庭執行職務。
中    華    民    國   110    年    10    月    29    日
                  刑事第二庭  法  官  曾思薇
以上正本證明與原本無異。
如不服本判決應於收受判決後20日內向本院提出上訴書狀，並應
敘述具體理由；其未敘述上訴理由者，應於上訴期間屆滿後20日
內向本院補提理由書（均須按他造當事人之人數附繕本）「切勿
逕送上級法院」。
中    華    民    國   110    年    10    月    29    日
                              書記官  盧建琳
附錄本案論罪科刑法條：
刑法第185條之3第1項第1款：
駕駛動力交通工具而有下列情形之一者，處2 年以下有期徒刑，
得併科20萬元以下罰金：
一、吐氣所含酒精濃度達每公升零點二五毫克或血液中酒精濃度
    達百分之零點零五以上。